【裁判字號】    98,交聲,4252
【裁判日期】    981230
【裁判案由】    違反道路交通管理處罰條例聲明異議
【裁判全文】
臺灣臺北地方法院交通事件裁定        98年度交聲字第4252號
原處分機關  臺北市交通事件裁決所
異  議  人
即受處分人  甲○
上列異議人即受處分人因違反道路交通管理處罰條例案件，對於
臺北市交通事件裁決所於中華民國九十八年十一月二十四日所為
之處分（原處分案號：北市裁申字第裁二二─ＡＣ000000
0號），聲明異議，本院裁定如下：
    主  文
異議駁回。
    理  由
一、按行車速度，依速限標誌或標線之規定，道路交通安全規則
    第九十三條第一項前段定有明文。又汽車駕駛人，行車速度
    ，超過規定之最高時速者，處新臺幣（下同）一千二百元以
    上二千四百元以下罰鍰；汽車駕駛人，有道路交通管理處罰
    條例第四十條之情形者，除依原條款處罰鍰外，並記違規點
    數一點，道路交通管理處罰條例第四十條前段及第六十三條
    第一項第一款分別定有明文。再汽車駕駛人之行為，經以科
    學儀器取得證據資料證明其行為違規，當場不能或不宜攔截
    製單舉發者，得逕行舉發；又前項第七款之科學儀器應採固
    定式，並定期於網站公布其設置地點，但汽車駕駛人之行為
    屬行車速度超過規定之最高速限或低於規定之最低速限者，
    不在此限；復對於前項第九款之違規行為，採用固定或非固
    定式科學儀器取得證據資料證明者，於一般道路須至少於一
    百公尺，於高速公路、快速公路須至少於三百公尺前，明顯
    標示之，道路交通管理處罰條例第七條之二第一項第七款、
    第二項第九款及第三項亦分別定有明文。而汽車駕駛人，行
    車速度，超過規定之最高時速者，依違反道路交通管理事件
    統一裁罰基準及處理細則第四十四條第一項及違反道路交通
    管理事件統一裁罰基準表之規定，尚須依行為人所駕駛車輛
    之種類、超過最高時速之公里數及有無在應到案日期前到案
    等三項因素決定應對行為人所處罰鍰之數額。是受處分人所
    有之汽車如係於案發時，行車速度超過規定之最高時速未滿
    二十公里為警舉發，而於期限內繳納或於舉發通知單上所載
    之應到案日期內到案聽候裁決，經處罰機關調查後仍認定其
    有上開違規行為者，依違反道路交通管理事件統一裁罰基準
    及處理細則第四十四條第一項及違反道路交通管理事件統一
    裁罰基準表之規定，應對該行為人處以一千六百元之罰鍰，
    並記違規點數一點。
二、本件異議人即受處分人甲○所有之車牌號碼九○七六—ＥＣ
    號自用一般小客車，於民國九十八年九月十一日下午二時五
    十五分許，沿臺北市○○○道○段往下山方向行駛時，竟以
    時速五十三公里之速度超速行駛，而為設置於路旁之固定式
    雷達測速儀以拍照之方式採證。嗣由臺北市政府警察局士林
    分局交通分隊員警曾景永以受處分人所有之前開車輛有前揭
    違反道路交通管理處罰條例第四十條規定之行為而逕行掣單
    舉發，並將前開舉發通知單送達於受處分人。受處分人於舉
    發通知單上所載之應到案日期即九十八年十月二十九日前向
    原處分機關提出申訴並說明其為駕駛人，經原處分機關函請
    舉發單位即臺北市政府警察局士林分局調查結果，仍認受處
    分人確有前開違規行為，原處分機關乃於九十八年十一月二
    十四日以受處分人有「汽車駕駛人行車速度，超過規定之最
    高時速未滿二十公里」之違規事實，依道路交通管理處罰條
    例第四十條、第六十三條第一項第一款，違反道路交通管理
    事件統一裁罰基準及處理細則第四十三條、第四十四條及違
    反道路交通管理事件統一裁罰基準表之規定，裁處受處分人
    一千六百元罰鍰，並記違規點數一點。
三、據受處分人之聲明異議狀意旨固不否認其所有之上開車輛確
    有於前揭時間行經上述路段之事實，惟否認有何違反道路交
    通管理處罰條例規定之行為，辯稱：該日雖非例假日，但赴
    陽明山旅遊、賞芋人潮仍不少，車速不可能太快，由於回程
    是下坡路段，為安全計沿路均減速慢行，遇彎路或有標示處
    更踩煞車減速行駛。伊車輛裝有合法警示器，故伊當時車速
    應在合法公差範圍內，即低於五十公里，故合理懷疑測速照
    相之準確性，並建議相關單位放寬非例假日陽明山行車速限
    云云。
四、經查：
（一）本件受處分人駕駛其所有之上開車輛於上揭時間，行經最
      高速限四十公里之臺北市○○○道○段往下山方向時，經
      在該處之固定式雷達自動照相器測得其行車時速為五十三
      公里超速行駛之違規事實，有採證照片一幀在卷可稽。是
      本件事證明確，受處分人所有車輛有前揭違規行為堪予認
      定。
（二）受處分人雖以前揭情詞置辯。然查，本件受處分人為員警
      掣單舉發違規之臺北市○○○道○段往下山方向處之速限
      為時速四十公里，並非一般道路交通安全規則第九十三條
      所規定之時速五十公里一情，有上開採證照片一幀在卷可
      稽，是受處分人以其時速應低於五十公里為由，認為其應
      無交通違規行為，而質疑測速照相之準確性，容有誤會。
      再者，本件臺北市政府警察局士林交通分隊員警舉發受處
      分人本件違規事件所使用之雷達測速照相儀器業已通過經
      濟部標準檢驗局國家標準檢驗合格，且領有檢定合格證書
      一節，有臺北市政府警察局士林分局九十八年十一月四日
      北市警士分交字第○九八三三二八一○○○號函文一紙附
      卷足憑，受處分人既為已考取領有駕駛執照之人，理應注
      意並遵守相關道路交通標誌、標線及號誌並小心駕駛，當
      無可以前開情詞為其卸責之詞，是受處分人前開所辯，實
      不足採。
（三）至於受處分人建議相關單位應放寬非例假日至陽明山道路
      之行車速限一節，亦經臺北市交通管制工程處於九十八年
      十一月十二日以北市交工設字第○九八三六七五二四○○
      號函說明：因該道路曲折，坡度過大且曾多次發生重大交
      通事故，考量該道路線型受限於山區因素彎繞曲折、路寬
      僅雙向各佈設一車道，汽、機車混流情形嚴重，為維行車
      安全及車流進行，而規劃該仰德大道路段之速限為四十公
      里，故考量行車安全仍不宜將速限提高等情函覆受處分人
      明確，此有前開函文一紙在卷可稽，附此敘明。
（四）綜上，受處分人所辯不足採信，本件事證明確，受處分人
      駕駛其所有車輛有前開違規行為，應堪認定。
五、綜上所述，受處分人駕駛其所有上開車輛確有於前揭時間，
    行車速度超過規定之最高時速未滿二十公里之行為，自屬違
    反道路交通管理處罰條例第四十條之規定，而受處分人於舉
    發通知單上所載之應到案日期前即向原處分機關提出申訴，
    則原處分機關依道路交通管理處罰條例第四十條、違反道路
    交通管理事件統一裁罰基準及處理細則第四十三條、第四十
    四條、第六十三條第一項第一款及違反道路交通管理事件統
    一裁罰基準表之規定，裁處受處分人一千六百元之罰鍰並記
    違規點數一點，經核並無違誤。本件受處分人猶執前詞，指
    摘原處分不當，自無理由，應予駁回。
據上論斷，應依道路交通案件處理辦法第十九條，裁定如主文。
中    華    民    國    98    年    12    月    30    日
                  臺灣臺北地方法院交通法庭
                      法      官  雷淑雯
以上正本證明與原本無異。
如不服本裁定，應於裁定送達後五日內向本院提出抗告狀。
                      書  記  官  胡詩唯
中    華    民    國    98    年    12    月    30    日

司法院資訊處製作；財團法人民間司法改革基金會備份。
